【裁判字號】    97,交聲,2963
【裁判日期】    971121
【裁判案由】    違反道路交通管理處罰條例聲明異議
【裁判全文】
臺灣臺北地方法院交通事件裁定
受處分人
即異議人  甲○○
上列受處分人即異議人因違反道路交通管理處罰條例案件，對於
臺北市交通事件裁決所中華民國九十七年八月二十八日所為之處
分（原處分案號：北市裁催字第裁二二—Ｅ00000000號
），聲明異議，本院裁定如下：
    主  文
異議駁回。
    理  由
一、按汽車駕駛人，行經有燈光號誌管制之交岔路口闖紅燈者，
    處新臺幣（下同）一千八百元以上五千四百元以下罰鍰，並
    予記違規點數三點，道路交通管理處罰條例第五十三條第一
    項、第六十三條第一項第三款分別定有明文。
二、原處分意旨略以：受處分人即異議人甲○○於民國九十七年
    五月十八日下午四時三十六分許，駕駛車牌號碼六一八—Ｎ
    Ｅ號營業用小客車，行經新竹市○○路與大同路，設有行車
    管制號誌之交岔路口，該路口行車管制號誌已轉變為圓形紅
    燈，表示車輛禁止通行，不得超越停止線或進入路口，受處
    分人仍駕駛上開營業用小客車闖紅燈，通過停止線並進入路
    口，經新竹市警察局交通分隊警員攔停後製單舉發，受處分
    人逾越應到案日六十日以上，經原處分機關即臺北市交通事
    件裁決所逕行裁決，依道路交通管理處罰條例第五十三條第
    一項、第六十三條第一項第三款，及違反道路交通管理事件
    統一裁罰基準表之規定，於九十七年八月二十八日以北市裁
    催字第裁二二—Ｅ00000000號裁決書裁處受處分人
    罰鍰五千四百元，並記違規點數三點。
三、異議意旨略以：受處分人係職業駕駛人，當時駕車載客至新
    竹市○○路與大同路口，客人下車後，恰巧在紅綠燈下斑馬
    線上，且為紅燈，受處分人等待燈號變換行駛時，見警員前
    來驅離後方紅線暫停之車輛，受處分人隨之駕車往前，但路
    口非常複雜，動線為右轉後馬上有直行及右轉路口，路口標
    線錯誤不明，燈號變換不合理，並受警員驅趕車輛誤導，致
    遭誤認闖紅燈云云。
四、經查，受處分人於前揭時、地，行經有燈光號誌管制之交岔
    路口闖紅燈之違規行為，業據證人即舉發本件之乙○○警員
    於本院調查時，以具結擔保其供述之真實性，並在負擔偽證
    罪之處罰之心理狀態下證稱：九十七年五月十八日下午四時
    至六時，我騎警用機車從新竹火車站往東門圓環方向（即中
    正路）執行交通稽查勤務，當日下午四時三十六分許，我騎
    警用機車行至中正路與大同路口時，斯時該路口中正路方向
    為紅燈，我見前方受處分人駕駛車牌號碼六一八—ＮＥ號營
    業用小客車，在大同口黃色網狀線上，直接通過路口，立即
    上前攔停，當時受處分人表示伊是自民族路右轉至大同路，
    即便如此，受處分人亦應在民族路口劃設之停止線停等紅燈
    ，待大同路號誌變換為綠燈時，始可自民族路轉出通過大同
    路口等語綦詳（見本院卷第二十頁反面至第二十二頁），且
    觀諸證人庭呈之舉發地點照片及當庭繪製之現場圖（見本院
    卷第二十三頁至第二十五頁、第二十六頁），並無受處分人
    所稱路口標線錯誤不明，燈號變換不合理之情形，是受處分
    人辯稱：因路口標線錯誤不明，燈號變換不合理，並受警員
    驅趕車輛誤導，致遭警員誤認闖紅燈云云，顯與事實不符，
    自難憑採。綜上，受處分人於上開時、地有行經有燈光號誌
    管制之交岔路口闖紅燈之違規行為，應堪認定。
五、從而，原處分機關對受處分人之前揭違規行為，依道路交通
    管理處罰條例第五十三條第一項、第六十三條第一項第三款
    ，及違反道路交通管理事件統一裁罰基準表之規定，於九十
    七年八月二十八日以北市裁催字第裁二二—Ｅ000000
    00號裁決書裁處受處分人罰鍰五千四百元，並記違規點數
    三點，核無不當。是本件聲明異議為無理由，應予駁回。
據上論斷，應依道路交通案件處理辦法第十九條，裁定如主文。
中    華    民    國  九十七  年   十一   月  二十一  日
                          臺灣臺北地方法院交通法庭
                              法      官  孫萍萍
以上正本證明與原本無異。
如不服本裁定應於送達後五日內向本院提出抗告狀。
                              書  記  官  林義盛
中    華    民    國  九十七  年   十一   月  二十一  日


司法院資訊處製作；財團法人民間司法改革基金會備份。
